# 请教陈版关于对赌

提问人：ecour 时间：2015-06-18 22:05:31
陈版，一企业与PE签订对赌协议时账务按股本和资本公积处理，如回购，股本变更股东，那资本公积应如何处理？谢谢

回答人：chenyiwei
从你说的情况看，承担回购义务的是股东而不是公司？如果是，则资本公积无需做特殊的账务处理。